【裁判字號】    92,交聲,70
【裁判日期】    921119
【裁判案由】    違反道路交通管理處罰條例聲明異議
【裁判全文】
臺灣臺北地方法院交通事件裁定                      九十二年度交聲字第七號
    原處分機關  台北市交通事件裁決所
    異  議  人
    即受處分人  蔡秀福  男  三十九歲（民國五十三年一月二十七日生）
右列受處分人因違反道路交通管理處罰條例案件，對於台北市交通事件裁決所中華民
國九十二年一月三日所為之處分（原處分案號：北市裁三字第駕裁二二─ＡＴ000
0000號），聲明異議，本院裁定如左：
    主  文
異議駁回。
    理  由
一、本件異議人即受處分人蔡秀福將其所有之車牌號碼五Ｅ—００六二號自用小客貨
    車停放在台北市○○路○段八十九巷口處之行人穿越道上禁止臨時停車處所，且
    駕駛人不在現場，經台北市政府警察局文山第一分局復興派出所警員甲○○於民
    國九十一年十月十日十時三十分許，以拍照之方式採證，以受處分人所有之車輛
    有違反道路交通管理處罰條例第五十六條第一項第一款「在禁止臨時停車處所停
    車」規定之行為而逕行掣單舉發，經將舉發單送達受處分人後，受處分人於舉發
    通知單上所載之應到案日期即九十二年十一月二十七日前向原處分機關提出申訴
    ，經原處分機關函請舉發單位調查結果，仍認受處分人有前開違規行為，原處分
    機關乃依前揭道路交通管理處罰條例第五十六條第一項第一款、第八十五條第三
    項及違反道路交通管理事件統一裁罰基準表等規定，於九十二年一月三日裁處受
    處分人罰鍰新台幣（下同）九百元。
二、訊據受處分人固不否認所有之前揭車牌號碼自用小客貨車，於前揭時、地停放在
    台北市○○路○段八十九巷口處行人穿越道之禁止臨時停車處所一節，惟以：當
    時伊坐在車輛之駕駛座上，見執法警員示意將車輛開走之指示，隨即將車駛離違
    規地點，未料警員仍將之拍照舉發，實在過當，又該停車處並非重要幹道或路口
    ，其違規情節並非重大，希冀能撤銷免罰云云，資為辯解。
三、惟查：
(一)、按行人穿越道不得臨時停車；禁止臨時停車處所不得停車，道路交通安全規則第
    一百十一條第一項第一款、第一百十二條第一項第一款分別定有明文。又汽車駕
    駛人在禁止臨時停車處所停車者，處六百元以上一千二百元以下罰鍰，復為道路
    交通管理處罰條例第五十六條第一項第一款所明定。再逕行舉發違反道路交通管
    理事件，經汽車所有人依通知單之應到案日期前到案，並告知違規駕駛人姓名、
    應到案日期，處罰機關應依道路交通管理處罰條例第八十五條第三項規定處罰該
    汽車所有人，亦為違反道路交通管理事件統一裁罰基準及處理細則第二十四條所
    明定。又行為人如係駕駛小型車在行人穿越道之禁止臨時停車處所違規停車為警
    舉發，而在舉發通知單上所載之應到案日期前聽候裁決，經主管機關調查後仍認
    定其有違規停車之行為者，依違反道路交通管理事件統一裁罰基準表之規定，需
    對該違規停車之行為人處以九百元之罰鍰。
(二)、本件受處分人所有之自用小客車確有於右開時間停放在前述人行道之禁止臨時停
    車處所而違規停車之事實，業據其於九十二年四月十五日到庭坦承不諱，並有逕
    行舉發之違規照片一幀在卷可稽，復據證人即當場開單告發受處分人之台北市政
    府警察局文山第一分局復興派出所警員甲○○於本院前揭期日調查時，以具結擔
    保其供述之真實性，並在負擔偽證罪之處罰心理狀態下供稱：「那時我騎機車過
    去看違規車停在八十九巷五弄的地方，它是一個十字交岔路口，四周有繪製人行
    穿越道上，而違規的車子停在人行穿越道上，因為我沒有看到車內有坐人，所以
    我就先拍照採證，並且開逕行舉發的告發單夾在違規車輛的前擋風玻璃上，依規
    定若是有人的話，我們就會要駕駛人駛離現場，並當場舉發他，將舉發通知單交
    給本人，但是本件我沒有看到車上有坐人，所以我就用依科學儀器採證照片逕行
    舉發他……」等語在卷可稽，足見當時警員甲○○逕行舉發受處分人，確實看見
    受處分人所有之車輛停在行人穿越道上後才為之，是受處分人將其所有之前開車
    輛停放在人行道之禁止臨時停車處所至堪確認，故證人依法舉發，並無不當。
(三)、受處分人雖以前揭該處亦非重要幹道或路口及隨即將車輛駛離違規地點等情詞置
    辯；然行人穿越道者，既為行人通行道路時所設，本非為供駕駛人停車之處所，
    而受處分人為領有駕駛執照之駕駛人，亦應知在行人穿越道上停車，已足使行人
    無法順利通行該處而阻礙行人之交通，其停車本當應遵守道路交通安全規則之規
    定，否則道路交通安全規則之規定豈非形同具文，受處分人停車之處所既屬行人
    穿越道，無論該處是否為非重要幹道或路口，受處分人均不得在該處停車。再者
    ，受處分人確有將所有之自用小客貨車放在前述行人穿越道等情，已如前述，縱
    受處分人事後隨即將車輛駛離違規地點一節為真，亦僅為道路交通管理處罰條例
    第八十五條之一第一項所規定，汽車駕駛人違反第五十六條規定，經舉發後，應
    遵守交通勤務警察或依法令執行交通稽查任務人員責令改正之行為，否則，依違
    反道路交通管理事件統一裁罰基準及處理細則第十二條第四項之規定，逕行舉發
    汽車違反道路交通管理處罰條例第五十六條規定，駕駛人不在場者，每逾二小時
    ，警員依法即得連續舉發，故受處分人經舉發後，將車輛移離違規地點並無因此
    而得減免處罰之規定，是本件受處分人違反道路交通管理處罰條例第五十六條第
    一項第一款之汽車駕駛人在禁止臨時停車處所停車之違規事實已臻明確，受處分
    人上開主張，顯不足採。本件事證明確，受處分人之違規行為堪以認定。
四、綜上所述，受處分人確有於前開時間在行人穿越道之禁止臨時停車路段違規停車
    之行為，且於應到案日期前申訴，原處分機關依前揭道路交通管理處罰條例第五
    十六條第一項第一款及處理細則第二十四條暨違反道路交通管理事件統一裁罰基
    準表之規定，就其違規停車之行為裁處受處分人罰鍰九百元，核無違誤，本件異
    議為無理由，應予駁回。
五、據上論斷，應依道路交通案件處理辦法第十九條，裁定如主文。
中      華      民      國    九十二    年     十一     月     十九     日
                                    臺灣臺北地方法院交通法庭
                                        法  官  鄧德倩
右正本證明與原本無異
如不服本裁定應於送達後五日內向本院提出抗告狀
                                        書記官  石幸代
中      華      民      國    九十二    年     十一     月     十九     日


司法院資訊處製作；財團法人民間司法改革基金會備份。
